臺灣新竹地方法院刑事判決
                                    110年度交易字第384號
公  訴  人  臺灣新竹地方檢察署檢察官
被      告  温國彬



上列被告因公共危險案件，經檢察官提起公訴（110年度速偵字
第527號），本院依簡式審判程序判決如下：
    主  文
温國彬吐氣所含酒精濃度達每公升零點二五毫克以上而駕駛動力
交通工具，處有期徒刑肆月，如易科罰金，以新臺幣壹仟元折算
壹日。
    事實及理由
一、本件犯罪事實及證據，除證據並所犯法條欄應補充「證號查
    詢汽車駕駛人1份、監視錄影畫面翻拍照片6張」外，餘均引
    用檢察官起訴書之記載（如附件）。
二、論罪科刑
（一）核被告所為，係犯刑法第185條之3第1項第1款之吐氣所含
      酒精濃度達每公升0.25毫克以上而駕駛動力交通工具之公
      共危險罪。
（二）爰審酌被告無視酒後不得駕車之禁令，酒精濃度達每公升
      0.82毫克，仍貿然酒後駕車上路，嚴重危及道路交通安全
      ，缺乏尊重其他用路人生命、財產安全之觀念，實有不該
      ，惟念其犯後坦承犯行，尚知悔悟，兼衡其有航海、養雞
      之工作經歷，暨其犯罪之動機、目的、手段、品行、生活
      狀況（警詢自陳家庭經濟狀況為小康）、智識程度為大學
      畢業等一切情狀，量處如主文所示之刑，並諭知易科罰金
      之折算標準，以資懲儆。
據上論斷，應依刑事訴訟法第273條之1第1項、第299條第1項前
段、第310條之2、第454條第2項，判決如主文。
本案經檢察官洪期榮提起公訴，檢察官陳宏兆到庭執行職務。
中　　華　　民　　國　　110 　年　　9 　　月　　28　　日
                  刑事第七庭  法　官  王子謙
以上正本證明與原本無異。
如不服本判決應於收受本判決後20日內向本院提出上訴書狀，上
訴書狀應敘述具體理由。上訴書狀未敘述上訴理由者，應於上訴
期間屆滿後20日內補提理由書狀於本院（均須按他造當事人之人
數附繕本）「切勿逕送上級法院」。
中　　華　　民　　國　　110 　年　　9 　　月　　28　　日
                              書記官  廖宜君
附錄本案論罪科刑法條全文：
刑法第185條之3
駕駛動力交通工具而有下列情形之一者，處二年以下有期徒刑，
得併科二十萬元以下罰金：
一、吐氣所含酒精濃度達每公升零點二五毫克或血液中酒精濃度
    達百分之零點零五以上。
二、有前款以外之其他情事足認服用酒類或其他相類之物，致不
    能安全駕駛。
三、服用毒品、麻醉藥品或其他相類之物，致不能安全駕駛。因
    而致人於死者，處三年以上十年以下有期徒刑；致重傷者，
    處一年以上七年以下有期徒刑。
曾犯本條或陸海空軍刑法第五十四條之罪，經有罪判決確定或經
緩起訴處分確定，於五年內再犯第一項之罪因而致人於死者，處
無期徒刑或五年以上有期徒刑；致重傷者，處三年以上十年以下
有期徒刑。
（附件）
臺灣新竹地方檢察署檢察官起訴書
                                    110年度速偵字第527號
    被      告  温國彬  男  64歲（民國00年0月0日生）
                        住新竹縣○○市○○街000巷000號臨
                        居新竹市○區○○○街00巷00000號
                        國民身分證統一編號：Z000000000號
上列被告因公共危險案件，業經偵查終結，認應提起公訴，茲將
犯罪事實及證據並所犯法條分敘如下：
        犯罪事實
一、温國彬自民國110年6月2日上午8時許起至中午12時許止，在
    新竹縣○○市○○街000巷000號臨飲用酒類後，仍處於不能安全
    駕駛動力交通工具之狀態，竟基於酒後駕駛動力交通工具之
    犯意，駕駛車牌號碼0000-00號自用小客車行駛於道路。嗣
    於同日中午12時27分許，行經新竹市○區○○○街0號前，與莊
    淑如騎乘之車牌號碼000-0000號輕型機車發生擦撞（莊淑如
    受傷部分未據告訴），旋經警員據報前往現場處理，並於同
    日中午12時43分許施以吐氣所含酒精濃度測試，其測定值達
    每公升0.82毫克而查獲。
二、案經新竹市警察局第一分局報告偵辦。
        證據並所犯法條
一、上揭犯罪事實，業據被告温國彬於警詢時及偵查中坦承不諱
    ，核與證人莊淑如於警詢時證述情節大致相符，復有員警偵
    查報告、舉發違反道路交通管理事件通知單、道路交通事故
    當事人酒精測定紀錄表、道路交通事故現場圖、道路交通事
    故調查報告表（一）、（二）各1份及現場照片26張附卷可
    稽，足認被告之自白與事實相符，被告犯嫌堪以認定。
二、核被告所為，係犯刑法第185條之3第1項第1款之公共危險罪
    嫌。
三、依刑事訴訟法第251條第1項提起公訴。
    此  致
臺灣新竹地方法院
中    華    民    國   110    年    6     月    8     日
                              檢  察  官    洪期榮
本件證明與原本無異
中　　華　　民　　國　 110　　年　　6 　　月　　22　　日
　　　　　　　　　　　　　　　書　記　官   嚴瑜道

參考法條：
中華民國刑法第185條之3
駕駛動力交通工具而有下列情形之一者，處 2 年以下有期徒刑
，得併科 20 萬元以下罰金：
一、吐氣所含酒精濃度達每公升零點二五毫克或血液中酒精濃度
    達百分之零點零五以上。
二、有前款以外之其他情事足認服用酒類或其他相類之物，致不
    能安全駕駛。
三、服用毒品、麻醉藥品或其他相類之物，致不能安全駕駛。
因而致人於死者，處 3 年以上 10 年以下有期徒刑；致重傷者
，處 1 年以上 7 年以下有期徒刑。
曾犯本條或陸海空軍刑法第 54 條之罪，經有罪判決確定或經緩
起訴處分確定，於五年內再犯第 1 項之罪因而致人於死者，處
無期徒刑或 5 年以上有期徒刑；致重傷者，處 3 年以上 10 年
以下有期徒刑。